臺灣高等法院刑事判決
109年度上訴字第3755號
上  訴  人  臺灣桃園地方檢察署檢察官  
被      告  黃志文


上列上訴人因被告傷害案件，不服臺灣桃園地方法院109年度訴
字第356號，中華民國109年4月20日第一審判決（追加起訴案號
：臺灣桃園地方檢察署109年度偵緝字第571號），提起上訴，本
院判決如下：
    主  文
原判決撤銷，發回臺灣桃園地方法院。
    理  由
一、追加起訴意旨略以：被告黃志文與王嘉俊、張原銘（其2人
    所涉犯傷害罪部分，業經原審法院以109 年度桃原簡字第36
    號判處罪刑在案）於民國108 年6月7 日晚上9 時55分許，
    在桃園市○○區○○路0000巷00號，因與告訴人陳宗霖發生口角
    ，竟共同基於傷害人身體之犯意聯絡，被告黃志文及王嘉俊
    分別持隨手拾得之鐵條攻擊告訴人，張原銘則徒手毆打告訴
    人，致告訴人受有頭部外傷併左眉側撕裂傷約2 公分、左眼
    挫傷、瘀腫、頸部及左胸部挫傷等傷害，因認被告黃志文涉
    犯刑法第277條第1 項之傷害罪，且與原審法院審理之109 
    年度桃原簡字第36號刑事簡易案件間，屬數人共犯一罪之相
    牽連案件，爰依刑事訴訟法第265 條第1 項之規定追加起訴
    等語。
二、原判決意旨略以：原審法院109 年度桃原簡字第36號傷害案
    件，係由臺灣桃園地方檢察署檢察官向原審法院聲請簡易判
    決處刑後，經由原審法院適用刑事訴訟法第449 條第1 項而
    分為簡易案件，然檢察官另於原審法院該簡易案件分案後，
    就被告黃志文部分另行以109年度偵緝字第571號提出追加起
    訴書，亦有該追加起訴書可資佐證，然按刑事訴訟法第265 
    條第1 項規定「於第一審辯論終結前，得就與本案相牽連之
    犯罪或本罪之誣告罪追加起訴」，而簡易程序受理檢察官聲
    請簡易判決處刑案件係逕行判決，無辯論終結之程序，且另
    審酌刑事訴訟法第451 條第2 項規定準用同法第264 條規定
    ，但未規定準用同法第265條，又刑事訴訟法就簡易程序係
    規定於第七編，復未有準用第二編第一章第二節之規定，核
    其立法意旨乃因檢察官聲請簡易判決處刑案件並無言詞辯論
    之程序，而簡易程序原意即在迅速解決已足認定犯罪之案件
    ，故刑事訴訟法第451 條第2 項明示準用同法第264 條，而
    未準用同法第265 條，應可視排斥適用之意，以免案件複雜
    化，故本件被告黃志文部分之追加起訴自屬違背規定，應依
    刑事訴訟法第303 條第1 款規定判決不受理，爰不經言詞辯
    論，逕諭知公訴不受理之判決等語。
三、檢察官上訴意旨略以：本件被告黃志文與另案被告王嘉俊、
    張原銘共同傷害告訴人，而另案被告王嘉俊、張原銘之傷害
    案件，業經檢察官以108年度偵字第30432號向臺灣桃園地方
    法院聲請簡易判決處刑，有該案聲請簡易判決處刑書附卷足
    憑。該案固為簡易判決處刑而無言詞辯論程序，然追加起訴
    為一新獨立之起訴案件，是本件並無起訴程序違背規定之情
    形，原審諭知不受理，容有違誤等語。
四、經查：檢察官聲請簡易判決處刑案件並無言詞辯論之程序，
    其立法原意即在迅速解決已足認定犯罪之案件，故刑事訴訟
    法第451 條第2 項明示準用第264 條，而未準用第265 條，
    應可視排斥適用之意，以免案件複雜化。惟檢察官為追加起
    訴，原則上為一新獨立起訴案件（有單獨案號），故無不合
    法之問題，是簡易庭自不得認其起訴為違背規定判決不受理
    ，此時應簽請另行分案處理（本院暨所屬法院96年度法律座
    談會刑事類提案第33號研討結果參照），是以原審逕予判決
    公訴不受理，即非無再予詳酌之餘地。檢察官上訴意旨據此
    指摘原判決不當，為有理由，爰由本院將原判決撤銷，發回
    原審法院更為適當之處理，並不經言詞辯論為之。
據上論斷，應依刑事訴訟法第369 條第1 項但書、第372 條，判
決如主文。 
中　　華　　民　　國　　109 　年　　10　　月　　20　　日
                  刑事第十九庭審判長法  官  曾淑華
                                    法  官  陳文貴
                                    法  官  王美玲
以上正本證明與原本無異。
如不服本判決，應於收受送達後20日內向本院提出上訴書狀，其
未敘述上訴之理由者並得於提起上訴後20日內向本院補提理由書
（均須按他造當事人之人數附繕本）「切勿逕送上級法院」。
                                    書記官  李逸翔 
中　　華　　民　　國　　109 　年　　10　　月　　20　　日